---
title: "Desafio Cientista de Dados - Indicium"
author: |
 | Juliana Beker Godoy
date: "`r Sys.Date()`"
output:
 rmarkdown::html_document:
   theme: cerulean
   highlight: haddock
   code_folding: hide
   toc: true
   toc_float: true
   smooth_scroll: true
   number_sections: false
   self_contained: true
---

# Análise Exploratória

```{r packages, echo=FALSE, cache=FALSE, warning=FALSE, comment=FALSE, warning=FALSE, include=FALSE}
library(readr)
library(tidyverse)
library(hrbrthemes)
library(viridis)
library(corrplot)
library(GGally)
library(ggpubr)
library(ggeasy)
library(ggplot2)
library(tidytext)
library(stopwords)
library(VennDiagram)
library(hrbrthemes)
library(proustr)
library(dplyr)
library(tidyr)
library(dlookr)
```

```{r upload data, echo=FALSE, cache=FALSE, results=FALSE, warning=FALSE, comment=FALSE, warning=FALSE, include=FALSE}
data_rent <- read_csv ("C:/Users/beker/OneDrive/Documentos/Lighthouse/teste_indicium_precificacao.csv")
```

```{r summary, include=FALSE, echo=FALSE, cache=FALSE, warning=FALSE,}
Hmisc::describe(data_rent)
```

```{r pre_processing, echo=FALSE, cache=FALSE, warning=FALSE,}
df_rent <- as.data.frame(data_rent)

# reorder
# removi a variavel referente às áreas do bairros uma vez que é uma variável muito segmentada, alto grau de cardinalidade
df_rent <- df_rent %>%
  select("id", "nome", "host_id", "host_name", "bairro_group", "room_type","latitude", "longitude", "price", "minimo_noites", "disponibilidade_365", "numero_de_reviews", "reviews_por_mes", "calculado_host_listings_count", "ultima_review")

str(df_rent)

df_rent$bairro_group <- as.factor(df_rent$bairro_group)
df_rent$room_type <- as.factor(df_rent$room_type)

# rename room levels
df_rent <- df_rent %>%
  mutate(room_type = recode(room_type, 
                            "Entire home/apt" = "Apartamento Inteiro",
                            "Private room" = "Quarto privado",
                            "Shared room" = "Quarto compartilhado"))

# remove NA
df_rent <- df_rent[complete.cases(df_rent),]

```

## Avaliando as variáveis individualmente

### Bairro

Os bairros do Brooklyn e Manhattan possuem a maior quantidade de imóveis disponíveis para locação em comparação com o bairro do Queens, Bronx e Staten Island. 

```{r bairro_group, echo=FALSE, cache=FALSE, warning=FALSE,}
  ggplot(df_rent, aes(x=bairro_group)) + 
  geom_bar(fill = "#9d4533", color = "black", alpha = 0.8) + 
  xlab("Bairro") +
  ylab("frequencia") +
  ggtitle("frequencia de imóveis por bairro")+
  theme_minimal()+
  theme(axis.text = element_text(size = 12))
```

```{r subsets_bairro, include=FALSE, warning=FALSE}
subBronx <- subset(df_rent, bairro_group == "Bronx")
subBrooklyn <- subset(df_rent, bairro_group == "Brooklyn")
subManhattan <- subset(df_rent, bairro_group == "Manhattan")
subQueens <- subset(df_rent, bairro_group == "Queens")
subStaten <- subset(df_rent, bairro_group == "Staten Island")
```

#### Densidade de imóveis por bairro

```{r hist_disponibilidade_bairro, echo=FALSE, cache=FALSE, warning=FALSE,}
par(mfrow=c(1,5))
hist(subBronx$disponibilidade_365, main="Bronx", breaks=seq(0,400,l=35), xlim=c(0,400), prob = TRUE, ylim = c(0, 0.04))
hist(subBrooklyn$disponibilidade_365, main="Brooklyn", breaks=seq(0,400,l=35), xlim=c(0,400), prob = TRUE, ylim = c(0, 0.04))
hist(subManhattan$disponibilidade_365, main="Manhattan", breaks=seq(0,400,l=35),xlim=c(0,400), prob = TRUE, ylim = c(0, 0.04))
hist(subQueens$disponibilidade_365, main="Queens", breaks=seq(0,400,l=35),xlim=c(0,400), prob = TRUE, ylim = c(0, 0.04))
hist(subStaten$disponibilidade_365, main="Staten Island", breaks=seq(0,400,l=35),xlim=c(0,400), prob = TRUE, ylim = c(0, 0.04))
```


### Tipos de acomodação

Há poucos quartos compartilhados neste conjunto de dados. Os apartamentos inteiros e os quartos privativos se destacam pela sua frequencia.

```{r room_type, echo=FALSE, cache=FALSE, warning=FALSE,}
  ggplot(df_rent, aes(x=room_type)) + 
  geom_bar(fill = "#b1d7ec", color = "black", alpha = 0.8) + 
  xlab("Tipo de acomodação") +
  ylab("Frequencia")+
  ggtitle("Tipos de acomodação mais frequentes no dataset")+
  theme_minimal()+
  theme(axis.text = element_text(size = 12))
```

### Preço por noite (USD)

As acomodações inteiras possuem maior valor agregado quando comparados ao outros dois tipos de imóveis disponíveis nos dados (quarto privado e compartilhado).

```{r price, echo=FALSE, cache=FALSE, warning=FALSE,}
quantiles_price <- quantile(df_rent$price, probs = c(0,0.25,0.5,0.75,0.95,0.99,1))
quantiles_price

# 1% dos imóveis está acima de 650 USD por noite
# removendo os outliers
df_rent <- df_rent %>% filter(price < 672)
mean_price <- mean(df_rent$price)
print(paste0("Media de preço dos imóveis para aluguel por noite(USD): ",mean_price))

  ggplot(df_rent, aes(x=price)) +
    geom_histogram(bins = 50, color = "#d3dbe2") +
    ggtitle("Distribuição de Preços")+
         xlab("Preço por noite (USD)")+
         ylab("frequencia") +
    geom_vline(xintercept = mean_price, color = "red", linetype = "dashed")+
  theme_minimal()+
  theme(axis.text = element_text(size = 12))
  
  ggplot(df_rent, aes(x = room_type, y = price, fill = room_type)) +
  geom_boxplot() +
    ggtitle("Distribuição de preços por tipo de acomodacao ")+
         xlab("Tipo de Acomodacao")+
         ylab("Preço por noite (USD)")+
  theme_minimal()+
  theme(axis.text = element_text(size = 12))
  
```

### Mínimo de noites

São imóveis de curta temporada, 89% deles solicitam um pacote de até 10 noites para reserva.

```{r min_noites, echo=FALSE, cache=FALSE, warning=FALSE,}
quantiles_noites <- quantile(df_rent$minimo_noites, probs = c(0,0.25,0.5,0.75,0.95,0.99,1))
quantiles_noites

# A partir das análises dos quantís percebe-se que há um outlier
# 99% dos quartos possuem um mínimo de 31 noites para locação
# removendo os outliers
df_rent <- df_rent %>% filter(minimo_noites<=31)

ggplot(df_rent, aes(x=minimo_noites)) +
  geom_histogram(bins = 20, fill = "#89c5ba", color = "black", alpha = 0.8) +
  ggtitle("Distribuição de noites mínimas para aluguel") +
  xlab("Mínimo de noites") + 
  ylab("frequencia") +
  xlim(0, 31) +
  theme_minimal()+
  theme(axis.text = element_text(size = 12))
  
percent_noites <- (nrow(df_rent[df_rent[, "minimo_noites"] <= 10, ])/ nrow(df_rent))*100
percent_noites
# 89% do dataset tem o minimo de 10 ou menos noites
# imoveis de curta temporada
```

### Disponibilidade ao longo do ano

32% das acomodações ficam indisponíveis durante todo o ano. Porém, mais de um terço do conjunto de dados (40%) ficam disponíveis por mais de 100 dias no mercado.

```{r disponibilidade_365, echo=FALSE, cache=FALSE, warning=FALSE,}
quantiles_disp_365 <- quantile(df_rent$disponibilidade_365, probs = c(0,0.15,0.30,0.5,0.75,0.95,1))
quantiles_disp_365

percent_disp0 <- (nrow(df_rent[df_rent[, "disponibilidade_365"] <= 0, ])/ nrow(df_rent))*100
percent_disp0

# 32,6% dos imoveis não estão disponiveis durante todo ano


percent_disp_100 <- (nrow(df_rent[df_rent[, "disponibilidade_365"] >= 100, ])/ nrow(df_rent))*100
percent_disp_100

# 40,2% estão disponiveis mais de 100 
# 2/3 do 


percent_disp_menor_100 <- (nrow(df_rent[df_rent[, "disponibilidade_365"] <= 100 & df_rent[, "disponibilidade_365"] != 0, ])/ nrow(df_rent))*100
percent_disp_menor_100

# 26.97% estão disponiveis menos de 100 dias
# 1/3 do ano


  ggplot(df_rent, aes(x=disponibilidade_365)) +
    geom_histogram(bins = 50, fill = "#fbb334", color = "black", alpha = 0.6) +
    ggtitle("Distribuição do número de dias em que o anúncio esteve disponível para reserva") +
  xlab("Disponibilidade (dias)") + 
  ylab("frequencia") +
  xlim(0, 400) +
  ylim(0,1500)+
  theme_minimal()+
  theme(axis.text = element_text(size = 12))

```

### Número de reviews

Todos os imóveis possuem no mínimo uma avaliação e, ao todo, 52% do todos imóveis possuem até 10 avaliações.

```{r num_reviews, echo=FALSE, cache=FALSE, warning=FALSE,}
quantiles_num_reviews <- quantile(df_rent$numero_de_reviews, probs = c(0,0.25,0.5,0.75,0.95,0.99,1))
quantiles_num_reviews

percent_reviews <- (nrow(df_rent[df_rent[, "numero_de_reviews"] <= 200, ])/ nrow(df_rent))*100
percent_reviews

# 52% tem menos de 10 reviews
# todos os alugueis possuem pelo menos 1 review
# 98,36% do datset possui até 200 reviews

percent_reviews0 <- (nrow(df_rent[df_rent[, "numero_de_reviews"] == 1, ])/ nrow(df_rent))*100
percent_reviews0

  ggplot(df_rent, aes(x=numero_de_reviews)) +
    geom_histogram(bins = 50, fill = "#b1d7ec", color = "black", alpha = 0.8) +
    ggtitle("Distribuição de numero de reviews") +
  xlab("Número de reviews") + 
  ylab("Frequencia") +
  xlim(0, 650) +
  ylim(0,1000)+
  theme_minimal()

```

### Data do último review

Majoritariamente, as reviews são do ano de 2019.

```{r ultima_review, echo=FALSE, cache=FALSE, warning=FALSE,}

# criando uma nova variável apenas com o ano
df_rent$ultima_review <- as.character(df_rent$ultima_review)
df_rent <- separate(df_rent, "ultima_review", into = "ano_ultima_review", sep = "-", remove = TRUE)

df_rent$ano_ultima_review <- as.factor(df_rent$ano_ultima_review)
str(df_rent$ano_ultima_review)

df_rent %>% 
  count(ano_ultima_review) %>% 
  ggplot(aes(x=ano_ultima_review, y = n)) +
    geom_col(fill = "#3e7426", color = "black", alpha = 0.6) +
    ggtitle("Distribuição das datas dos ultimos reviews por ano") +
  xlab("Reviews ao longo do tempo") + 
  ylab("frequencia") +
  theme_minimal()
```

```{r boxplots_bairro, echo=FALSE, cache=FALSE, warning=FALSE,}
par(mfrow=c(1,5),mar = c(7, 4, 4, 0.5))
boxplot(subBronx[,13], main="Bronx")
boxplot(subBrooklyn[,13], main="Brooklyn")
boxplot(subManhattan[,13], main="Manhattan")
boxplot(subQueens[,13], main="Queens")
boxplot(subStaten[,13], main="Staten Island")
```

### Quantidade de imóveis por locatário

A maioria dos locatários (75%) possuem apenas um imóvel para locação.

```{r calculado_host_listings_count, echo=FALSE, cache=FALSE, warning=FALSE,}

unique_host <- df_rent %>% distinct(host_id, .keep_all = TRUE)

quantiles_unique_host <- quantile(unique_host$calculado_host_listings_count, probs = c(0,0.25,0.5,0.75,0.95,0.99,1))
quantiles_unique_host

  ggplot(unique_host, aes(x=calculado_host_listings_count)) +
    geom_histogram(bins = 5, fill = "#d3dbe2", color = "black", alpha = 0.5) +
    ggtitle("Distribuição de imóveis por locatário") +
  xlab("Quantidade de imóveis") + 
  ylab("Frequencia") +
  theme_minimal()

# A grande maioria dos locatários (75%) possui apenas 1 imóvel para locação
  
```

### Palavras mais comuns

```{r words, echo=FALSE, cache=FALSE, warning=FALSE,}
df_rent$nome <- gsub("[[:punct:]]+", "", df_rent$nome)
df_rent$nome <- gsub("[[:digit:]]+", "", df_rent$nome)
nome_words <- df_rent %>% 
  unnest_tokens(output = word, input=nome) %>%
  pull(word)

words_filt <- as.data.frame(nome_words[!nome_words %in% stopwords("en")])
colnames(words_filt) <- "word"

words_count <- words_filt %>%
  count(word, sort = TRUE) %>% 
  top_n(10,n)

words_count %>%
  ggplot(aes(x = reorder(word,n), y = n)) +
  geom_col(fill = "#89c5ba") +
  labs(x = "Palavras mais comuns", y = "Contagem", title = "Top 10 palavras mais frequentes nos títulos do imoveis", size = 12) +
  theme_minimal() +
  coord_flip()
```

## Avaliação das variáveis par a par

Como esperado, a média dos reviews possui alto correlação com a quantidade de reviews. Esta última foi mantida no conjunto de dados uma vez que o coeficiente de correlação absoluto foi ligeiramente maior em relação à variável alvo (preço).

### Correlação entre as variáveis normalizadas

```{r norm, echo=FALSE, cache=FALSE, warning=FALSE,}
# Função para normalizção dos dados
minmax <- function(x) {
  return(round((x - min(x)) / (max(x) - min(x)), 4))
}

# Criação da matrix de correlação
df_rent_norm <- df_rent %>% 
  mutate(across(7:14, minmax))
cor_matrix <- cor(df_rent_norm[7:14])

pheatmap::pheatmap(cor_matrix, display_numbers = TRUE)

```

```{r features, echo=FALSE, cache=FALSE, warning=FALSE,}
ggpairs(df_rent, columns = 09:14, mapping = aes(colour = bairro_group), title = "Avaliação variáveis")
```

### Média de preços por noite por acomodação por bairro

Os apartamentos inteiros possuem maior preço médio por noite em todos os bairros, com destaque para Manhattan.

```{r typeRoom_by_region, echo=FALSE, cache=FALSE, warning=FALSE,}
df_rent %>%
  group_by(bairro_group, room_type) %>% 
  summarize(m = mean(price)) %>% 
  ggplot(aes(x = bairro_group, y = m, group = room_type, fill = room_type)) +
  geom_bar(stat = "identity") +
  xlab("Tipo de quarto") +
  ylab("Média de preço")+
  theme_minimal()+
  theme(axis.text = element_text(size = 12))
```

### A disponibilidade do imóvel está correlacionada com o número de reviews?

A quantidade de reviews está positivamente associada a disponibilidade ao longo do ano

```{r reg_reviews_disp, echo=FALSE, cache=FALSE, warning=FALSE,}
ggplot(df_rent, aes(x=disponibilidade_365, y=numero_de_reviews)) + 
  geom_point() +
  stat_smooth(method = "lm", se=F) +
  stat_cor(method = "pearson") + 
  labs(x = "Disponibilidade (dias)", y = "Número de reviews", title = "Número de reviews por disponibilidade por ano")+
  theme_minimal()+
  theme(axis.text = element_text(size = 12))
```

### A disponibilidade está correlacionada o preço por noite?

O coeficiente de correlação entre o preço e a disponibilidade por noite é baixo, apesar de significativo. Entretanto, quando olhamos cada bairro individualmente os valores são diferentes entre si, sendo que o Brooklyn possui a maior correlação.

```{r reg_disp_price, echo=FALSE, cache=FALSE, warning=FALSE,}
ggplot(df_rent, aes(x=disponibilidade_365, y=price)) + 
  geom_point() +
  stat_smooth(method = "lm", se=F) +
  stat_cor(method = "spearman") + 
  labs(x = "Disponibilidade (dias)", y = "Preço por noite (USD)", title = "Disponibilidade por ano em dias pelo preço por noite")+
  theme_minimal()+
  theme(axis.text = element_text(size = 12))
```

## Em qual bairro devo comprar?

De acordo com as análises abaixo Manhattan é a melhor escolha para a compra de impoveis para aluguéis de curta temporada em NY.

### Tempo de disponibilidade do imóvel no mercado

Os imóveis localizados no bairro de Staten Island possuem o maior tempo médio de disponibilidade no mercado, seguido do Bronx e Queens.

```{r tempo_disp_bairro, echo=FALSE, cache=FALSE, warning=FALSE,}
df_disp_bairro <- df_rent %>%
  group_by(bairro_group) %>%
  summarise(media_disp = mean(disponibilidade_365))

ggplot(df_disp_bairro, aes(x = reorder(bairro_group, media_disp), y = media_disp)) +
  geom_col(fill = "#89c5ba") +
  labs(x = "Bairro", y = "Disponibilidade média (dias)", title = "Tempo médio de disponibilidade dos imóveis por bairro") +
  theme_minimal() +
  coord_flip()+
  theme(axis.text = element_text(size = 12))
```

### Imóveis indisponíveis durante todo o ano

Manhattan e Brooklyn possuem a maior quantidade de imóveis indisponíveis durante todo o ano e que alugam mais rápido durante o ano (menos de 10 dias).

```{r disp_zero, echo=FALSE, cache=FALSE, warning=FALSE,}
df_disp0 <- df_rent %>%
  filter(disponibilidade_365==0)%>%
  count(bairro_group)%>%
  group_by(bairro_group)

plot_disp0 <- ggplot(df_disp0, aes(x = reorder(bairro_group, n), y = n)) +
  geom_col(fill = "#89c5ba") +
  labs(x = "Bairros", y = "Contagem", title = "Quantidade de imóveis com zero disponibilidade ao longo do ano") +
  theme_minimal() +
  coord_flip()+
  theme(axis.text = element_text(size = 12))

df_disp10 <- df_rent %>%
  filter(disponibilidade_365<=10)%>%
  count(bairro_group)%>%
  group_by(bairro_group)

plot_disp10 <- ggplot(df_disp10, aes(x = reorder(bairro_group, n), y = n)) +
  geom_col(fill = "#89c5ba") +
  labs(x = "Bairros", y = "Contagem", title = "Quantidade de imóveis disponíveis por 10 ou menos dias") +
  theme_minimal() +
  coord_flip()+
  theme(axis.text = element_text(size = 12))

  par(mfrow=c(1,5))
  plot_disp0
  plot_disp10
```


### Preço por noite médio (USD)

Manhattan possui a maior média de preços por noite (USD) em comparação aos outros bairros.

```{r price_mean_bairro, echo=FALSE, cache=FALSE, warning=FALSE,}
df_rent %>%
  group_by(bairro_group) %>%
  summarise(media_price = mean(price)) %>% 
  ggplot(aes(x = reorder(bairro_group, media_price), y = media_price)) +
  geom_col(fill = "#fff056") +
  geom_text(aes(label = round(media_price, 1)), hjust = "center", size = 3) +
  labs(x = "Bairros", y = "Média de preços por noite", title = "Média de preços por bairro") +
  theme_minimal()+
  theme(axis.text = element_text(size = 12))
```


```{r boxplot_price_bairro, echo=FALSE, cache=FALSE, warning=FALSE,}
ggplot(df_rent, aes(x=bairro_group, y=price, fill=bairro_group))+
    geom_boxplot() +
    scale_fill_viridis(discrete = TRUE, alpha=0.6, option="A") +
    theme_ipsum() +
    theme(
      legend.position="none",
      plot.title = element_text(size=11)
    ) +
    ggtitle("Distribuição de preços por bairro ") + 
    xlab("") +
    ylab("Preço por noite (USD)")+
  theme(axis.text = element_text(size = 12))
```


## Há padrão no texto do nome do local para imóveis de alto custo?

Os valores dos imóveis foram divididos decils e foi realizada uma comparação entre os dois primeiros, categorizados como "Low price" e dois últimos decis, chamados de "High price". Analisando as 30 palavras mais frequentes, percebe-se que não há diferenças significativas entre cada um dos grupos e sua intersecção.

```{r price_decils, echo=FALSE, cache=FALSE, warning=FALSE,}
# Dividindo os prices em decís
# 1 = baixo preço
# 10 = alto preço
price_quantiles = df_rent %>% 
  mutate(price_quantile = as.factor(cut(price,quantile(price, probs = 0:10 / 10, na.rm = T),include.lowest = T, labels = F))) %>%
  unnest_tokens(output = word, input=nome)

words_filt <- as.character(unique(as.vector(words_filt$word)))
words_filt <- tolower(trimws(words_filt))
price_quantiles$word <- tolower(trimws(price_quantiles$word)) 
head(words_filt)

# Separando as 30 palavras mais frequentes nos ultimos 2 decils
top_words_high_price <- price_quantiles %>%
  filter(price_quantile == 9 | price_quantile == 10) %>%
  filter(word %in% words_filt)%>%
  group_by(word) %>%
  summarise(count = n()) %>%
  mutate(type_price = "High price")%>%
  top_n(30, count)

words_high_price <- as.character(top_words_high_price$word)

# Separando as 30 palavras mais frequentes nos 2 primeiros decils
top_words_low_price <- price_quantiles %>%
  filter(price_quantile == 1 | price_quantile == 2) %>%
  filter(word %in% words_filt)%>%
  group_by(word) %>%
  summarise(count = n()) %>%
  mutate(type_price = "Low price")%>%
  top_n(30, count)

words_low_price <- as.character(top_words_low_price$word)

# plot das top 10 palavras mais frequentes entre os imóveis mais caros
top_words_high_price%>%
  top_n(10, count) %>% 
  ggplot(aes(x = reorder(word,count), y = count)) +
  geom_col(fill = "#fbc334") +
  labs(x = "Palavras", y = "Contagem", title = "Top 10 palavras mais frequentes em imóveis de alto custo")+
  theme_minimal() +
  coord_flip()

# Diagrama de Venn

top_words_merged <- list("Alto custo" = unique(words_high_price),
                         "Baixo custo" = unique(words_low_price))

ggVennDiagram::ggVennDiagram(top_words_merged, stroke_size = 0.5)+
  coord_flip()

```     



```{r data4model, echo=FALSE, cache=FALSE, warning=FALSE,}

data4model <- df_rent %>% 
 select(price,!c(id, nome, host_id, host_name, reviews_por_mes))
rownames(data4model) <- NULL

set.seed(1234)

linhas <- sample(1:length(data4model$bairro), length(data4model$bairro)*0.7)

# dados de treino
df_treino <- data4model[linhas,]

# dados de teste
df_teste <- data4model[-linhas,]

# dados do desafio
df_desafio <- data.frame(
  bairro_group = factor('Manhattan'),
  room_type = factor('Apartamento Inteiro'),
  latitude = 40.75362,
  longitude = -73.98377,
  minimo_noites = 1, 
  disponibilidade_365 = 355,
  numero_de_reviews = 45,
  calculado_host_listings_count = 2,
  ano_ultima_review = factor('2019')
)

# check
(length(df_teste$bairro)+length(df_treino$bairro))-length(data4model$bairro)
```

# Modelos

Foram testados 3 modelos de regressão para a previsão de preços de aluguel por noite. Os conjunto de dados fornecido, foi dividido em 70% em dados para treinamento dos modelos e 30% em dados para teste.

## Árvore de decisão

Este modelo obteve os melhores resultados de previsão. A porcentagem de erro nos dados de treinamento foi de 18% e utilizando os dados de teste foi de 26%. 

```{r model_rpart, echo=FALSE, cache=FALSE, warning=FALSE,}
library(rpart)

df_treino_rpart <- df_treino
df_teste_rpart <- df_teste

# Modelo (Árvore de decisão)
model_rpart <- rpart(price~ .,
                    data = df_treino_rpart,
                    control = rpart.control(cp=0))


########## TREINAMENTO #############

# Previsão com dados de treinamento
df_treino_rpart$previsao <- predict(model_rpart, df_treino_rpart)
summary (df_treino_rpart)

### Porcentagem de acerto do treino
df_treino_rpart$previsao_percentage <- round(df_treino_rpart$previsao/df_treino_rpart$price,2)
df_treino_rpart$previsao_percentage <- df_treino_rpart$previsao_percentage-1
df_treino_rpart$previsao_percentage <- abs(df_treino_rpart$previsao_percentage)

quantile_percentage <- quantile(df_treino_rpart$previsao_percentage, probs = c(0.1,0.25,0.5,0.75,0.9))
quantile_percentage

summary(df_treino_rpart$previsao_percentage)


########## TESTE #############

# Previsão com dados de teste
df_teste_rpart$previsao <- predict(model_rpart, df_teste_rpart)
summary (df_teste_rpart)

### Porcentagem de acerto do treino
df_teste_rpart$previsao_percentage <- round(df_teste_rpart$previsao/df_teste_rpart$price,2)
df_teste_rpart$previsao_percentage <- df_teste_rpart$previsao_percentage-1
df_teste_rpart$previsao_percentage <- abs(df_teste_rpart$previsao_percentage)

quantile_percentage <- quantile(df_teste_rpart$previsao_percentage, probs = c(0.1,0.25,0.5,0.75,0.9))
quantile_percentage

summary(df_teste_rpart$previsao_percentage)

########## DADOS DO DESAFIO PERGUNTA 4 #############

# Previsão com dados de teste
df_desafio$previsao <- predict(model_rpart, df_desafio)
print(paste0("A previsão do preço para aluguel por noite(USD) para o imóvel da questão 4 é de: ",df_desafio$previsao))
```
## Regressão Linear Multivariada

O modelo construído utilizando regressão linear não foi tão eficaz já que o R-squared foi de 0.40.

```{r lm_model, echo=FALSE, cache=FALSE, warning=FALSE,}
# Modelo Regressão Linear
# removi o ano da ultima review porque não teve um valor de p significativo
model_lm <- lm(price~ . -ano_ultima_review,
               data = df_treino)

summary(model_lm)
summary(model_lm)$r.squared
summary(model_lm)$adj.r.squared

########## TREINAMENTO #############

previsao_lm_treinamento <- predict(model_lm, df_treino)
summary(previsao_lm_treinamento)
rsme_treinamento <- sqrt(mean((df_treino$actual - previsao_lm_treinamento)^2))
summary(rsme_treinamento)

summary(previsao_lm_treinamento)

############## TESTE ##############

previsao_lm_teste <- predict(model_lm, df_teste)
summary(previsao_lm_teste)
rsme_teste <- sqrt(mean((df_teste$actual - previsao_lm_teste)^2))
summary(rsme_teste)

summary(previsao_lm_teste)
```

## Random Forest

O R-squared desse modelo foi alto utilizando os dados de treinamento: 0.86. Porém, ao utilizar os dados de teste a eficiencia do modelo caiu consideravelmente, 0.50.

```{r model_randomForest, echo=FALSE, cache=FALSE, warning=FALSE,}
# Modelo Random Forest
library(randomForest)

model_forest <- randomForest(x = df_treino[,2:10], y=df_treino$price, ntree = 50)

# Previsão com os dados de treinamento
previsao_forest <- predict(model_forest, newdata = df_treino[,2:10])

rsq_treino <- miscTools::rSquared(df_treino[['price']],
                                  resid = df_treino[['price']]-previsao_forest)
rsq_treino

# Previsão com os dados de teste
previsao_forest <- predict(model_forest, newdata = df_teste[,2:10])

rsq_teste <- miscTools::rSquared(df_teste[['price']],
                                  resid = df_teste[['price']]-previsao_forest)
rsq_teste

```


